臺灣臺中地方法院刑事判決　94年度易字第1197號
公　訴　人　臺灣臺中地方法院檢察署檢察官
被　　　告　甲○○
　　　　　　丁○○
上列被告等因竊盜案件，經檢察官提起公訴（九十四年度偵字第
六三四五號），本院判決如下：
    主    文
甲○○結夥三人以上竊盜，處有期徒刑柒月，緩刑參年。
丁○○結夥三人以上竊盜，累犯，處有期徒刑捌月。
    犯罪事實
一、丁○○曾因違反懲治盜罪條例、妨害自由案件，經本院於民
    國八十四年十一月二日，以八十四年度訴字第二四八三號判
    處有期徒刑七年十月、三月，應執行有期徒刑八年確定，甫
    於九十二年五月二十二日，假釋期滿未經撤銷，視為執行完
    畢。其猶不知悔改，在其友人丙○○（待拘提到案後，另行
    審結）之提議下，竟夥同其妻甲○○，三人共同基於意圖為
    自己不法所有之犯意聯絡，於九十四年三月三十一日晚上八
    時十分許，由甲○○駕駛伊所有車牌號碼：ＭＮ–四九一二
    號自用小客車，搭載丁○○，另由丙○○自行駕駛另部車牌
    號碼不詳之自用小貨車，一同駛往臺中縣大雅鄉○○路三甲
    巷四十號附近之乙○○所有外圍以鐵鍊圈圍之空地邊之道路
    旁。隨由丁○○、丙○○負責下車，進入乙○○所有上開空
    地內，竊取乙○○所有置放於該空地內價值共計約新臺幣（
    下同）八千四百元之板模鐵管支撐架共計約二十支，並共同
    將之搬運至由甲○○所駕駛之上開自用小客車後車箱內，另
    由甲○○負責在上開自用小客車之駕駛座上把風。適為乙○○騎機車到場發現上情後，隨以所騎乘之機車上前攔阻甲○○所有上開自用小客車之去路，同時看住丁○○，並要求丁○○將該車後車箱內之板模鐵管支撐架搬下車。甲○○因結
    夥竊盜之犯行遭發覺，一時心虛，乃不顧伊夫丁○○尚未及
    上車，趁乙○○看住丁○○將該車後車箱內之板模鐵管支撐
    架搬下車，而無暇注意伊之際，在未及將伊所有上開自用小
    客車之後車箱蓋住前，即火速駕駛伊所有上開自用小客車，
    逃離現場，致使原置放該後車箱內之乙○○所有上開板模鐵
    管支撐架，均紛紛掉落在道路旁上，並將伊夫丁○○遺留在
    現場。而丙○○亦趁隙駕駛渠所有上開自用小貨車逃離現場
    。隨由不詳之鄰居聞聲後，主動報警到場逮捕丁○○，再循
    線查悉上情。
二、案經乙○○訴由臺中縣警察局豐原分局報請臺灣臺中地方法
    院檢察署檢察官偵查起訴。
    理    由
一、(一)、１、訊據被告丁○○、甲○○二人固均不否認：曾於上
    揭時地，由被告甲○○、丁○○使用上開自用小客車，而由
    同案被告丙○○自行駕駛上開自用小貨車，一同至告訴人乙○○所有上開空地內，由被告丁○○下車拿取告訴人所有上
    開板模鐵管支撐架，至由被告甲○○駕駛之上開自用小客車
    之後車箱內。之後，被告丁○○隨為到場之告訴人當場發覺
    犯行後，留置在現場，嗣經警到場將被告丁○○逮捕。而被
    告甲○○、同案被告丙○○二人則分別駕駛上開自用小客車
    、自用小貨車各自離去之事實，但均矢口否認有何結夥三人
    以上竊盜之犯行。２、被告丁○○辯稱：係由其駕駛上開自
    用小客車，搭載被告甲○○到達告訴人上開空地旁。被告甲○○並不知其要下車拿取告訴人所有上開物品。其係誤以為
    告訴人所有上開物品係遭人棄置之廢棄物，始將之拿取上車
    云云。３、被告甲○○辯稱：伊起初並不知被告丁○○下車
    是要去拿取告訴人所有上開物品，係被告丁○○將告訴人所
    有上開物品置放於伊所有上開自用小客車之後車箱內時，才
    詢問被告丁○○拿那些東西，要做什麼。伊並未與被告丁○○、同案被告丙○○結夥竊盜，伊當時開車離開現場，純係
    因一時驚嚇，並非因結夥竊盜犯行遭發覺，才駕車逃離現場
    云云。(二)、惟查：１、被告丁○○、甲○○及同案被告丙○○結夥竊盜之犯行，業據被告丁○○於警詢及檢察官訊問時
    ，坦承不諱（參偵查卷第一九頁、第二○頁、第四六頁），
    核與證人即告訴人乙○○於偵查中及本院審理時之結述（參
    偵查卷第五五頁、本院卷第六五頁）相符，並有贓物認領保
    管單、車籍資料作業詳細畫面、搜索扣押筆錄各一紙，現場
    照片六幀附於偵查卷第二二頁、第二五頁至第三○頁可參。
    ２、被告甲○○辯稱：當晚係由被告丁○○駕駛伊所有上開
    自用小客車，搭載伊到達告訴人所有上開空地旁云云，除核
    與證人即告訴人乙○○上開結述相悖外，亦核與被告丁○○
    於警詢及檢察官訊問時之上開供述及其於本院羈押訊問時之
    供述（參本院九十四年度聲羈字第三六○號卷第五頁）相歧
    。足見被告甲○○此部分所辯，及被告丁○○於本院審理時
    所為之配合供述，均不足採信。３、被告丁○○辯稱：其係
    誤以為告訴人所有上開板模鐵管支撐架，係遭人棄置之廢棄
    物，始將之拿取上車云云。惟觀諸上開現場照片，告訴人所
    有上開板模鐵管支撐架，雖非屬全新，但外觀均屬完好，仍
    可繼續使用。且依證人乙○○所述，上開空地外圍既係以鐵
    鍊圈圍住（參偵查卷第五五頁、本院卷第六五頁），則一般
    人應均得以辨認置放於該空地上之上開板模鐵管支撐架，顯
    非屬遭人棄置之廢棄物甚明。被告丁○○上開所所辯，顯與
    常情有悖。另由被告丁○○自承：當時同案被告丙○○曾詢
    問其：「這些物品不知道是不是有人要，還是不要？」（參
    本院卷第六一頁），及被告甲○○自承：當被告丁○○將上
    開板模支撐架搬至伊所有上開自用小客車之後車箱內時，伊
    曾詢問被告丁○○：「那好像是人家的」（參本院卷第六五
    頁）等情，亦徵被告丁○○上開所辯，應係其事後卸責之詞
    ，不足採信。蓋連在場之被告甲○○及同案被告丙○○均能
    懷疑或知悉上開物品顯非屬遭人棄置之廢置物，被告丁○○
    又豈會全然不知？４、被告等係配偶關係，倘如被告甲○○
    所辯，伊並不知被告丁○○要竊取告訴人所有上開物品之事
    一節屬實，則衡以常情，被告甲○○當時理應下車，向告訴
    人解釋原委。伊又豈會在伊夫即被告丁○○正將告訴人上開
    板模支撐架，自上開自用小客貨之後車箱內搬下之際，即棄
    伊夫即被告丁○○於不顧，而自行駕車離開？由此足認被告
    甲○○上開所辯，顯與常情有悖，不足採信。５、綜上所述
    ，足認被告丁○○於警詢及檢察官訊問時之上開自白應與事
    實相符，至其事後翻異前詞所辯，及被告甲○○上開所辯，
    則均無可取。是本件事證明確，被告等犯行已堪認定。
二、(一)、核被告等所為，均係犯刑法第三百二十一條第一項第四
    款結夥三人以上竊盜罪。被告等與同案被告丙○○就上開結
    夥三人以上竊盜犯行，具有犯意之聯絡及行為之分擔，均為
    共同正犯。被告丁○○曾因違反懲治盜罪條例、妨害自由案
    件，經本院於八十四年十一月二日，以八十四年度訴字第二
    四八三號判處有期徒刑七年十月、三月，應執行有期徒刑八
    年確定，甫於九十二年五月二十二日，假釋期滿未經撤銷，
    視為執行完畢等情，有刑案資料查註紀錄表、臺灣高等法院
    被告前案紀錄表各一紙在卷可按。其於受有期徒刑執行完畢
    後，五年以內再犯本件有期徒刑以上之罪，為累犯，應依刑
    法第四十七條規定，加重其刑。(二)、爰審酌：被告等均正值
    青壯，為配偶關係，均國中畢業，係因圖謀不勞而獲之小利
    而犯本罪。其等之犯罪手段尚屬平和，犯罪所生危害非屬鉅
    大，所竊取之上開物品價值約八千四百元，惟所竊得之上開
    物品事後已為警發還告訴人。其等雖未與告訴人達成民事和
    解，但告訴人於本院審理時，已表示願意原諒被告等之犯行
    ，暨被告丁○○犯罪後，於警詢及檢察官訊問時，坦承犯行
    ，但於本院審理時，改否認犯行，態度非屬良好；被告甲○○犯罪後，否認犯行，態度不佳等一切情狀，各量處如主文
    所示之刑。(三)、末查：被告甲○○曾因違反麻醉藥品管理條
    例案件，經臺灣屏東地方法院於八十六年四月二十九日，以
    八十六年度易字第八六五號判處有期徒刑六月確定，已於八
    十六年十二月十二日執行完畢，伊於五年以內未曾受有期徒
    刑以上刑之宣告等情，有刑案資料查註紀錄表、臺灣高等法
    院被告前案紀錄表各一紙在卷可按。本院審酌：被告甲○○
    係因一時失慮，始應伊夫被告丁○○之邀，致犯本罪，尚有
    二名年幼之稚子，由伊負責扶養照料。告訴人及檢察官均同
    意再給予被告甲○○自新之機會等一切情狀後，認伊經此教
    訓，當知警惕而無再犯之虞，所宣告之刑應以暫不執行為適
    當，併予宣告緩刑三年，以啟自新。
三、同案被告丙○○部分，待拘提到案後，另行審結，附予敘明
    。
據上論斷，應依刑事訴訟法第二百九十九條第一項前段，刑法第
二十八條、第三百二十一條第一項第四款、第四十七條、第七十
四條第二款，判決如主文。
本案經檢察官戊○○到庭執行職務。
中　　華　　民　　國　　94　　年　　8 　　月    5 　　日
                  刑事第十二庭  審判長法  官  王鏗普
                                      法  官  劉兆菊
                                      法  官  唐敏寶
以上正本證明與原本無異。
如不服本判決，應於送達後十日內向本院提出上訴狀（須附繕本
），上訴於臺灣高等法院臺中分院。
                                      書記官　魏宏銘
中　　華　　民　　國　　94　　年　　8 　　月　  5 　　日
附錄論罪科刑法條
刑法第三百二十一條第一項第四款：
犯竊盜罪而有左列情形之一者，處六月以上、五年以下有期徒刑
：
四　結夥三人以上而犯之者。
